Japanese Film Ephemera Collection
Yale University. Department of Manuscripts and Archives
- Directors and films, Circa 1970-2014; Series I
  - フレッド スケピシ = Fred Schepisi, 1993 (Box 7, Folder 10)
    Includes ミスターベースボール = Misutā bēsubōru = Mr. Baseball
  - 鈴木清 = Suzuki Kiyoshi, 1983 (Box 7, Folder 11)
    Includes プロ野球を10倍楽しく見る方法 = Puroyakyū o 10-bai tanoshiku miru hōhō
  - 鈴木浩介 = Suzuki Kōsuke, 2006-2007 (Box 7, Folder 12)
  - 鈴木則文 = Suzuki Norifumi, 1984-1987 (Box 7, Folder 13)
    Includes 大奥十八景 = Ōoku jūhakkei = Dolls of harem; 懲りない面々シリーズ 2 塀の中のプレイ・ボール = Korinai menmen 2 hei no naka no purei bōru = Guys who never learn part 2; パンツの穴 = Pantsu no ana
  - 鈴木英夫 = Suzuki Hideo, 2008 (Box 7, Folder 14)
  - 鈴木雅之 = Suzuki Masayuki, 2000-2011 (Box 7, Folder 15)
    Includes NinNin 忍者ハットリくん・ザ・ムービー = Nin nin ninja Hattorikun za mūbī = NinNin Ninja Hattorikun The Movie; 携帯忠臣蔵 = Keitai chūshingura = Samurai cellular
  - 諏訪敦彦 = Suwa Nobuhiro, 2005 (Box 7, Folder 16)
  - 瀬川昌治 = Segawa Masaharu, 1985 (Box 7, Folder 17)
    Includes 哀しい気分でジョーク = Kanashii kibun de jōku
  - 関顕嗣 = Seki Kenji, 2006 (Box 7, Folder 18)
  - 関根博之 = Sekine Hiroyuki, 1994 (Box 7, Folder 19)
  - 世志男 = Seshio, 2008 (Box 7, Folder 20)
  - せんぼん よしこ = Senbon Yoshiko, 2005 (Box 7, Folder 21)
  - 瀬々敬久 = Zeze Takahisa, 1997-2010 (Box 7, Folder 22)
  - 想田和弘 = Sōda Kazuhiro, 2007-2013 (Box 7, Folder 23)
  - 曽根中生 = Sone Chūsei, 1983 (Box 7, Folder 24)
    Includes 夜をぶっとばせ = Yoru o buttobase = Blow the night!; 唐獅子株式会社 = Karajishi kabushiki gaisha
  - 相米慎二 = Sōmai Shinji, 1982-2000 (Box 7, Folder 25)
    Includes 風花 = Kazahana; セーラー服と機関銃完璧版 装いの街 = Sērā-fuku to kinanjū kanpekiban yosooi no machi = The time is now
  - 園子温 = Sono Sion (Shion), 1996-2005 (Box 7, Folder 26)
  - 園田新 = Sonoda Shin, 2007 (Box 7, Folder 27)
  - 曽利文彦 = Sorī Fumihiko, 2002-2011 (Box 7, Folder 28)
  - 高岩仁 = Takaiwa Jin, 2008 (Box 7, Folder 29)
  - 高木聡 = Takagi Satoshi, 2007-2008 (Box 7, Folder 30)
  - 高瀬将嗣 = Takase Masatsugu, 2006 (Box 7, Folder 31)
  - 高田雅博 = Takada Masahiro, 2008 (Box 7, Folder 32)
  - 高橋一郎 = Takahashi Ichirō, 2006 (Box 7, Folder 33)
  - 高橋和男 = Takahashi Kazuo, 1986 (Box 7, Folder 34)
    Includes 映画版熱海殺人事件 = Eigaban Atami satsujin jiken
  - 高橋忠和 = Takahashi Tadakazu, 2006 (Box 7, Folder 35)
  - 高橋伸之 = Takahashi Nobuyuki, 2006 (Box 7, Folder 36)
  - 高橋正治 = Takahashi Masaharu, 1984 (Box 7, Folder 37)
    Includes キッズ = Kizzu = Kids
  - 高橋陽一 = Takahashi Yōichi, 2008 (Box 7, Folder 38)
  - 鷹森立一 = Takamori Ryūichi, 1981 (Box 7, Folder 39)
    Includes 冒険者カミカゼ = Adobenchā Kamikaze = Adventurer Kamimaze
  - 高柳元気 = Takayanagi Haruki, 2006-2008 (Box 7, Folder 40)
  - 滝田洋二郎 = Takita Yōjiro, 1990-2009 (Box 7, Folder 41)
    Includes 陰陽師 = Onmyōji; 木村家の人びと = Kimurake no hitobito = The Kimura Family; シャ乱Qの演歌の花道 = SharanQ no enka no hanamichi; 病院へ行こう = Byōin e ikō
  - 田口トモロヲ = Taguchi Tomorō, 2003-2009 (Box 7, Folder 42)
  - 竹浪明 = Takenami Akira, 2007-2012 (Box 7, Folder 43)
  - 竹藤佳世 = Takefuji Kayo, 2008 (Box 7, Folder 44)
  - 武正晴 = Take Masaharu, 2008-2009 (Box 7, Folder 45)
  - 田代陽子 = Tashiro Yōko, 2008 (Box 7, Folder 46)
  - 田尻裕司 = Tajiri Yūji, 2005-2010 (Box 7, Folder 47)
  - 多田亜佐美 = Tada Asami, 2005 (Box 7, Folder 48)
  - 龍村仁 = Tatsumura Jin, 2006 (Box 7, Folder 49)
  - タテナイ ケンタ = Tatenai Kenta, 2007 (Box 7, Folder 50)
  - 田中誠 = Tanaka Makoto, 2006-2011 (Box 7, Folder 51)
  - タナダ ユキ = Tanada Yuki, 2001-2008 (Box 7, Folder 52)
  - 谷垣健治 = Tanigaki Kenji, 2006 (Box 7, Folder 53)
  - 田原英孝 = Tahara Hidetaka, 2008 (Box 7, Folder 54)
  - 丹野雅仁 = Tanno Masato, 2006 (Box 7, Folder 55)
  - ダーティ工藤 = Dāti Kudō, 2006-2013 (Box 7, Folder 56)
  - 千葉誠治 = Chiba Seiji, 2006-2007 (Box 7, Folder 57)
  - 塚本晋也 = Tsukamoto Shin'ya, 1995-2011 (Box 7, Folder 58)
    Includes 六月の蛇 = Rokugatsu no hebi = A snake of June
  - 塚本連平 = Tsukamoto Renpei, 2008 (Box 7, Folder 59)
  - 辻岡正人 = Tsujioka Masato, 2005-2012 (Box 7, Folder 60)
  - 辻伸一 = Tsuji Shin'ichi, 1984 (Box 8, Folder 1)
    Includes 綿の国星 = Wata no kunihoshi = Un Blanc Jour d'un Chaton
  - 辻本貴則 = Tsujimoto Takanori, 2008-2011 (Box 8, Folder 2)
  - 津谷祐司 = Tsutani Yūji, 2006 (Box 8, Folder 3)
  - 槌橋雅博 = Tsuchihashi Masahiro, 1999 (Box 8, Folder 4)
  - 土本典昭 = Tsuchimoto Noriaki, 1981-2008 (Box 8, Folder 5)
    Includes 医学としての水俣病 三部作 = Igaku to shite no Minamatabyō sanbusaku = Manamata Disease trilogy; 海盗り 下北半島・浜関根 = Umitori Shimokita Hantō Hamasekine = Robbing the sea at Shimokita Penninsula; 水俣の図・物語 = Minamata no zu monogatari = The Minamata mural; 水俣病 その30年 = Minamatabyō sono 30-nen = Minamata those 30 years; 1987 土本典昭フィルモグラフィ = 1987 Tsuchimoto Noriaki firumogurafi = 1987 Tsuchimoto Noriaki filmography; 土本典昭フィルモグラフィ 2004 = Tsuchimoto Noriaki firumogurafi 2004 = Tsuchimoto Noriaki filmography 2004
  - 土屋哲彦 = Tsuchiya Tetsuhiko, 2008 (Box 8, Folder 6)
  - 土屋豊 = Tsuchiya Yutaka, 1999 (Box 8, Folder 7)
  - 筒井勝彦 = Tsutsui Katsuhiko, 2006-2009 (Box 8, Folder 8)
  - 筒井武文 = Tsutsui Takefumi, 2007 (Box 8, Folder 9)
  - 堤幸彦 = Tsutsumi Yukihiko, 1997-2013 (Box 8, Folder 10)
    Includes 金田一少年の事件簿 上海魚人伝説 = Kindaichi shōnen no jikenbo Shanhai gyojin densetsu = The jikenbo of young Kindaichi; 自虐の詩 = Jigyaku no uta
  - 手塚眞 = Tezuka Makoto, 1985-2007 (Box 8, Folder 11)
    Includes 星くず兄弟の伝説 = Hoshikuzu kyōdai no densetsu = The legend of the Stardust Brothers
  - 寺内康太郎 = Terauchi Kōtarō, 2008-2011 (Box 8, Folder 12)
  - 天顔大介 = Tengan Daisuke, 1991-2006 (Box 8, Folder 13)
  - 天間敏広 = Tenma Toshihiro, 1993 (Box 8, Folder 14)
    Includes 教祖誕生 = Kyōso tanjō
  - 縢文驥 = Teng Wenji, 1991 (Box 8, Folder 15)
    Includes 曼荼羅 若き日の弘法大師・空海 = Mandara wakaki hi no Kōbō Daishi Kūkai
  - 出目昌伸 = Deme Masanobu, 2006 (Box 8, Folder 16)
  - 東条政利 = Tōjō Masanori, 2005-2009 (Box 8, Folder 17)
  - 戸梶圭太 = Tokaji Keita, 2006-2008 (Box 8, Folder 18)
  - 土岐善將 = Toki Yoshimasa, 2007 (Box 8, Folder 19)
  - 富田克也 = Tomita Katsuya, 2007-2012 (Box 8, Folder 20)
  - 冨永憲治 = Tominaga Kenji, 2008 (Box 8, Folder 21)
  - 富永まい = Tominaga Mai, 2005-2010 (Box 8, Folder 22)
  - 冨永昌敬 = Tominaga Masanori, 2006-2010 (Box 8, Folder 23)
  - 富野由悠季 = Tomino Yoshiyuki, 1983 (Box 8, Folder 24)
    Includes ザブングル グラフィティ = Zabunguru gurafiti = Xabungle graffiti
  - 豊島圭介 = Toyoshima Keisuke, 2006-2010 (Box 8, Folder 25)
  - 豊永利明 = Toyonaga Toshiaki, 2008 (Box 8, Folder 26)
  - 鳥海永行 = Toriumi Hisayuki, 1981 (Box 8, Folder 27)
    Includes 宇宙戦士 バルディオス = Uchū senshi Barudiosu = Baldios
  - 土居哲真 = Doi Tetsuma, 2007 (Box 8, Folder 28)
  - 土橋亨 = Dobashi Tōru, 1982-1987 (Box 8, Folder 29)
    Includes 極道の妻たち II = Gokudō no onna tachi 2; 燃える勇者 = Moeru yūsha = The valiant
  - 中井康友 = Nakai Yasutomo, 2006-2009 (Box 8, Folder 30)
  - 中江功 = Nakae Isamu, 2006 (Box 8, Folder 31)
  - 中江裕司 = Nakae Yūji, 2007-2008 (Box 8, Folder 32)
  - 中川究矢 = Nakagawa Kyūya, 2007 (Box 8, Folder 33)
  - 中川陽介 = Nakagawa Yōsuke, 2005 (Box 8, Folder 34)
  - 中島貞夫 = Nakajima Sadao, 1985 (Box 8, Folder 35)
    Includes 瀬降り物語 = Seburi monogatari = The Seburi Story
  - 中島哲也 = Nakajima Tetsuya, 2008 (Box 8, Folder 36)
  - 中田圭 = Nakata Kei, 2005-2013 (Box 8, Folder 37)
  - 中田秀夫 = Nakata Hideo, 1995-2010 (Box 8, Folder 38)
    Includes リング 2 = Lingu 2 = The ring.; 怪談 = Kaidan
  - 中田新一 = Nakata Shinichi, 1986-2006 (Box 8, Folder 39)
    Includes ドン松五郎の生活 = Don Matsugorō no seikatsu
  - 中原俊 = Nakahara Shun, 1986-2008 (Box 8, Folder 40)
    Includes ボクの女に手を出すな = Boku no onna ni te o dasuna = Leave my girl alone
  - 中村和彦 = Nakamura Kazuhiko, 2007-2010 (Box 8, Folder 41)
  - 中村真夕 = Nakamura Mayu, 2006 (Box 8, Folder 42)
  - 中村義洋 = Nakamura Yoshihiro, 2006-2014 (Box 8, Folder 43)
    Includes チーム・バチスタの栄光 = Chīmu Bachisuta no eikō
  - 中村隆太郎 = Nakamura Ryūtarō, 2006-2008 (Box 8, Folder 44)
  - 中山節夫 = Nakayama Setsuo, 2007 (Box 8, Folder 45)
  - 長江俊和 = Nagae Toshikazu, 2006 (Box 8, Folder 46)
  - 長尾直樹 = Nagao Naoki, 2006 (Box 8, Folder 47)
  - 長崎俊一 = Nagasaki Shunichi, 1988-2010 (Box 8, Folder 48)
    Includes 死国 = Shikoku; ロックよ、静かに流れよ = Rokku yo shizuka ni nagareyo
  - 長澤雅彦 = Nagasawa Masahiko, 2001-2013 (Box 10, Folder 1)
  - 永田琴 = Nagata Kotoe, 2006-2007 (Box 10, Folder 2)
  - 永山耕三 = Nagayama Kōzō, 2006 (Box 10, Folder 3)
  - 那須博之 = Nasu Hiroyuki, 1986-2004 (Box 10, Folder 4)
    Includes 紳士同盟 = Shinshi dōmei; 新宿純愛物語 = Shinjuku jun'ai monogatari; 代打教師 = Daida kyōshi; デビルマン = Debiruman = Devil Man; ビー・バップ・ハイスクール 高校与太郎行進曲 = Bī bappu hai sukūru kōkō Yotarō kōshinkyoku = Be-Bop High School; ビー・バップ・ハイスクール 高校与太郎狂騒曲 = Bī bappu hai sukūru kōkō Yotarō kyōsōkyoku = Be-Bop High School; ビー・バップ・ハイスクール 高校与太郎完結篇 = Bī bappu hai sukūru kōkō Yotarō kanketsuhen = Be-Bop High School final; 右曲がりのダンディー = Migi magari no dandī
  - 成島出 = Narushima Izuru, 2005-2011 (Box 10, Folder 5)
  - 南部英夫 = Nanbu Hideo, 2005 (Box 10, Folder 6)
  - 西尾大介 = Nishio Daisuke, 1996 (Box 10, Folder 7)
    Includes 金田一少年の事件簿 = Kindaichi shōnen no jikenbo = The jikenbo of young Kindaichi; 金田一少年の事件簿 2 殺戮のディープブルー = Kindaichi shōnen no jikenbo 2 satsuriku no dīpu burū = The jikenbo of young Kindaichi murder in the deep blue
  - 西河克己 = Nishikawa Katsumi, 1984 (Box 10, Folder 8)
    Includes 生徒諸君! = Seito shokun!; チーちゃんごめんね = Chīchan gomenne
  - 西川文恵 = Nishikawa Fumie, 2008 (Box 10, Folder 9)
  - 西川美和 = Nishikawa Miwa, 2006 (Box 10, Folder 10)
  - 錦織良成 = Nishikiori Yoshinari, 2005-2008 (Box 10, Folder 11)
  - 西谷真一 = Nishitani Shin'ichi, 2007 (Box 10, Folder 12)
  - 西谷弘 = Nishitani Hiroshi, 2005 (Box 10, Folder 13)
  - 西村了 = Nishimura Ryō, 2005 (Box 10, Folder 14)
  - 西山正啓 = Nishiyama Masahiro, 1989-1993 (Box 10, Folder 15)
  - 蜷川美花 = Ninagawa Mika, 2007 (Box 10, Folder 16)
  - 蜷川幸雄 = Ninagawa Yukio, 2008 (Box 10, Folder 17)
  - 根岸吉太郎 = Negishi Kichitarō, 1982-2007 (Box 10, Folder 18)
    Includes 俺っちのウエディング = Orecchi no uedingu; 絆 = Kizuna; 探偵物語 = Tantei monogatari; ひとひらの雪 = Hitohira no yuki
  - 野澤和之 = Nozawa Kazuyuki, 2007 (Box 10, Folder 19)
  - 野田秀樹 = Noda Hideki, 2008 (Box 10, Folder 20)
  - 野村芳太郎 = Nomura Yoshitarō, 1977-1982 (Box 10, Folder 21)
    Includes 疑惑 = Giwaku; 八つ墓村 = Yatsuhakamura = Village of 8 gravestones
  - 野本大 = Nomoto Masaru, 2008 (Box 10, Folder 22)
  - 萩生田宏治 = Hagiuda Kōji, 2007-2008 (Box 10, Folder 23)
  - 萩島達也 = Hagishima Tatsuya, 2007-2008 (Box 10, Folder 24)
  - 萩原将司 = Hagiwara Shōji, 2008 (Box 10, Folder 25)
  - 萩原吉弘 = Hagiwara Yoshihiro, 1993-2006 (Box 10, Folder 26)
  - 橋口卓明 = Hashiguchi Takaaki, 2006 (Box 10, Folder 27)
  - 橋口亮輔 = Hashiguchi Ryōsuke, 1992-2008 (Box 10, Folder 28)
  - 橋本幸治 = Hashimoto Kōji, 1984 (Box 10, Folder 29)
    Includes ゴジラ = Gojira = Godzilla; さよならジュピター = Sayonara Jupitā = Bye-bye Jupiter
  - 橋本直樹 = Hashimoto Naoki, 2007-2008 (Box 10, Folder 30)
  - 羽住英一郎 = Hasumi Eiichirō, 2008-2009 (Box 10, Folder 31)
    Includes 海猿 = Umizaru = Limit of love
  - 長谷川計二 = Hasegawa Keiji, 1991 (Box 10, Folder 32)
    Includes 仁義 = Jingi
  - 長谷部安春 = Hasebe Yasuharu, 1987-2009 (Box 10, Folder 33)
    Includes あぶない刑事 = Abunai deka
  - 波多正美 = Hata Masami, 1981-1990 (Box 10, Folder 34)
    Includes サンリオ世界名作映画館 = Sanrio sekai meisaku eigakan; シリウスの伝説 = Shiriusu no densetsu = Syrius
  - 初山恭洋 = Hatsuyama Yasuhiro, 2006-2008 (Box 10, Folder 35)
  - 花堂純次 = Hanadō Junji, 2006 (Box 10, Folder 36)
  - 羽仁進 = Hani Susumu, 1980 (Box 10, Folder 37)
    Includes アフリカ物語 = Afurika monogatari = A tale of Africa
  - 羽田澄子 = Haneda Sumiko, 1982 (Box 10, Folder 38)
    Includes 早池峰の賦 = Hayachine no fu
  - 浜野佐知 = Hamano Sachi, 2006-2013 (Box 10, Folder 39)
  - 浜本正機 = Hamamoto Masaki, 2006-2012 (Box 10, Folder 40)
  - 早川渉 = Hayakawa Wataru, 2006 (Box 10, Folder 41)
  - 林海象 = Hayashi Kaizō, 1986-2008 (Box 10, Folder 42)
    Includes 夢みるように眠りたい = Yumemiru yōni nemuritai; 私立探偵濱マイクシリーズ第一弾 我が人生最悪の時 = Shiritsu tantei Hama Maiku shirīzu dai ichidan waga jinsei saiaku no toki = The most terrible time in my life
  - 林徹 = Hayashi Tōru, 2006 (Box 10, Folder 43)
  - 林弘樹 = Hayashi Hiroki, 2008 (Box 10, Folder 44)
  - 林雅行 = Hayashi Masayuki, 2008 (Box 10, Folder 45)
  - 葉山陽一郎 = Hayama Yōichirō, 2005-2007 (Box 10, Folder 46)
  - 原田昌樹 = Harada Masaki, 2006 (Box 10, Folder 47)
  - 原田眞人 = Harada Masato, 1987-2008 (Box 10, Folder 48)
    Includes さらば愛しき人よ = Saraba itoshiki hitoyo = The Heartbreak yakuza; ペインテッド・デザート = Painted desert
  - 原將人 = Hara Masato, 1994 (Box 10, Folder 49)
  - 班忠義 = Han Chugi, 2000-2007 (Box 10, Folder 50)
  - 馬場康夫 = Baba Yasuo, 1991-2006 (Box 10, Folder 51)
    Includes 波の数だけ抱きしめて = Nami no kazu dake dakishimete
  - 東陽一 = Higashi Yōichi, 1980-2004 (Box 11, Folder 1)
    Includes 化身 = Keshin; 四季・奈津子 = Shiki Natsuko; マノン = Manon
  - 樋口真嗣 = Higuchi Shinji, 2006 (Box 11, Folder 2)
  - 日向朝子 = Hinata Asako, 2006 (Box 11, Folder 3)
  - 姫田忠義 = Himeta Tadayoshi, 2007 (Box 11, Folder 4)
  - 平川雄一朗 = Hirakawa Yūichirō, 2007-2008 (Box 11, Folder 5)
  - 平野勝之 = Hirano Katsuyuki, 1999 (Box 11, Folder 6)
  - 平野俊一 = Hirano Shūichi, 2008 (Box 11, Folder 7)
  - 平山秀幸 = Hirayama Hideyuki, 1996-2007 (Box 11, Folder 8)
    Includes 愛を乞うひと = Ai o kou hito; 学校の怪談 2 = Gakkō no kaidan 2; 学校の怪談 4 = Gakkō no kaidan 4
  - 広河隆一 = Hirokawa Ryūichi, 2008 (Box 11, Folder 9)
  - 廣木隆一 = Hiroki Ryūichi, 1995-2008 (Box 11, Folder 10)
    Includes 800 = 800 two lap runners
  - 廣末哲万 = Hirosue Hiromasa, 2006 (Box 11, Folder 11)
  - 廣田幹夫 = Hirota Mikio, 2007 (Box 11, Folder 12)
  - 深作欣二 = Fukasaku Kinji, 1980-1993 (Box 11, Folder 13)
    Includes いつかギラギラする日 = Itsuka giragira suru hi = The triple cross; 火宅の人 = Kataku no hito; 蒲田行進曲 = Kamata kōshinkyoku; 里見八犬伝 = Satomi hakken-den; 人生劇場 = Jinsei gekijō; 華の乱 = Hana no ran; 復活の日 VIRUS = Fukkatsu no hi VIRUS; 魔界転生 = Makai tenshō = Makai tenshoh
  - 深作健太 = Fukasaku Kenta, 2005 (Box 11, Folder 14)
    Includes 同じ月を見ている = Onaji tsuki o miteiru
  - 福居ショウジン = Fukui Shōjin, 2008 (Box 11, Folder 15)
  - 福島拓哉 = Fukushima Takuya, 2006 (Box 11, Folder 16)
  - 福谷修 = Fukutani Osamu, 2007 (Box 11, Folder 17)
  - 福田陽平 = Fukuda Yōhei, 2008 (Box 11, Folder 18)
  - 福冨博 = Fukutomi Hiroshi, 1984 (Box 11, Folder 19)
    Includes 超人ロック = Chōjin Rokku = Locke the Superman
  - 福間健二 = Fukuma Kenji, 2008 (Box 11, Folder 20)
  - 藤岡朝子 = Fujioka Asako, 1996 (Box 11, Folder 21)
  - 藤田敏八 = Fujita Toshiya, 1984 (Box 11, Folder 22)
    Includes 海燕ジョーの奇跡 = Umitsubame Jō no kiseki = The miracle of Joe Petrel
  - 藤田明二 = Fujita Meiji, 2006-2007 (Box 11, Folder 23)
  - 藤田容介 = Fujita Yōsuke, 2007 (Box 11, Folder 24)
  - 藤本幸久 = Fujimoto Yukihisa, 2008 (Box 11, Folder 25)
  - 藤原健一 = Fujiwara Kenichi, 2006-2008 (Box 11, Folder 26)
  - 藤原敏史 = Fujiwara Toshifumi, 2006-2007 (Box 11, Folder 27)
  - 古澤健 = Furusawa Takeshi, 2006 (Box 11, Folder 28)
  - 降旗康男 = Furuhata Yasuo, 1985-1990 (Box 11, Folder 29)
    Includes 遺産相続 = Isan sōzoku; タスマニア物語 = Tasumania monogatari = Tasmania story; 魔の刻 = Ma no toki
  - 古厩智之 = Furumaya Tomoyuki, 2008 (Box 11, Folder 30)
  - Frogman = Furogguman, 2008-2009 (Box 11, Folder 31)
  - ベルナルド ベルトルッチ = Bernardo Bertolucci, 1988 (Box 11, Folder 32)
    Includes ラストエンペラー = Rasuto enperā = The last emperor
  - 保坂大輔 = Hosaka Daisuke, 2004 (Box 11, Folder 33)
  - 保坂延彦 = Hosaka Nobuhiko, 2005 (Box 11, Folder 34)
  - 星護 = Hoshi Mamoru, 2000-2006 (Box 11, Folder 35)
    Includes チェス = Chesu = Chess
  - 細田守 = Hosoda Mamoru, 2006-2009 (Box 11, Folder 36)
  - 細野英延 = Hosono Hidenobu, 1994 (Box 11, Folder 37)
    Includes 家なき子 = Ie naki ko = Lans famille
  - 堀江慶 = Horie Kei, 2005-2006 (Box 11, Folder 38)
  - 堀禎一 = Hori Teiichi, 2007-2008 (Box 11, Folder 39)
  - 本田孝義 = Honda Takayoshi, 2007 (Box 11, Folder 40)
  - 本田隆一 = Honda Ryūichi, 2006-2008 (Box 11, Folder 41)
  - 前田弘二 = Maeda Kōji, 2008 (Box 12, Folder 1)
  - 前田哲 = Maeda Tetsu, 2006-2012 (Box 12, Folder 2)
  - 前田陽一 = Maeda Yōichi, 1983 (Box 12, Folder 3)
    Includes 喜劇・家族同盟 = Kigeki kazoku dōmei
  - 真賀利文子 = Magari Fumiko, 2006 (Box 12, Folder 4)
  - 牧野貴 = Makino Takashi, 2006 (Box 12, Folder 5)
  - マキノ雅彦 = Makino Masahiko, 2008 (Box 12, Folder 6)
    Includes 旭山動物園物語 ペンギンが空をとぶ = Asahiyama Dōbutsuen pengin ga sora o tobu
  - マキノ雅広 = Makino Masahiro, 2008 (Box 12, Folder 7)
  - 牧野守 = Makino Mamoru, 2008 (Box 12, Folder 8)
    牧野守喜寿 マキノコレクション記念会ドキュメンタリーノート = Makino Mamoru kiju Makino korekushon kinenkai dokyumentarī nōto
  - 舛田利雄 = Masuda Toshio, 1977-1989 (Box 12, Folder 9)
    Includes 愛・旅立ち = Ai tabidachi; 宇宙船艦ヤマト = Uchūsenkan Yamato = Space cruiser Yamato; エル・オー・ヴィ・愛・N・G = Eru ō vi ai N G = L・O・V・I・N・G = LOVING; さらば宇宙船艦ヤマト 愛の戦士たち = Saraba uchūsenkan Yamato ai no senshitachi = Arrivederci space cruiser Yamato; 社葬 = Shasō; 二百三高地 = Nihyakusan Kōchi = 203 Kōchi; ハイティーン・ブギ = Haitīn bugi = Highteen boogie; ヤマトよ永遠に = Yamato yo towa ni = Be forever Yamato
  - 増村保造 = Masumura Yasuzō, 1982-2013 (Box 12, Folder 10)
    Includes この子の七つのお祝いに = Konoko no nanatsu no oiwai ni
  - 松井良彦 = Matsui Yoshihiko, 2007-2008 (Box 12, Folder 11)
  - 松江哲明 = Matsue Tetsuaki, 1999-2007 (Box 12, Folder 12)
  - 松岡錠司 = Matsuoka Jōji, 1995-2008 (Box 12, Folder 13)
    Includes トイレの花子さん = Toire no Hanako-san
  - 松尾スズキ = Matsuo Suzuki, 2007 (Box 12, Folder 14)
  - 松川八洲 = Matsukawa Yasuo, 2008 (Box 12, Folder 15)
  - マッコイ斉藤 = Makkoi Saitō, 2008-2009 (Box 12, Folder 16)
  - 松田彰 = Matsuda Akira, 2005 (Box 12, Folder 17)
  - 松梨智子 = Matsunashi Tomoko, 2005-2008 (Box 12, Folder 18)
  - 松林宗恵 = Matsubayashi Shūe, 1981-1987 (Box 12, Folder 19)
    Includes ゴルフ夜明け前 = Gorufu yoakemae; 連合艦隊 = Rengō kantai
  - 松原信吾 = Matsubara Shingo, 2008 (Box 12, Folder 20)
  - 松村克弥 = Matsumura Katsuya, 2008-2013 (Box 12, Folder 21)
  - 松村庵路 = Matsumura Anji, 2008 (Box 12, Folder 22)
  - 松本貴子 = Matsumoto Takako, 2008 (Box 12, Folder 23)
  - 松本人志 = Matsumoto Hitoshi, 2008 (Box 12, Folder 24)
  - 松山善三 = Matsuyama Zenzō, 1976 (Box 12, Folder 25)
    Includes ふたりのアイーダ = Futari no Aīda
  - 万田邦敏 = Manda Kunitoshi, 2006 (Box 12, Folder 26)
  - 三池崇史 = Miike Takashi, 1999-2011 (Box 12, Folder 27)
    Includes サラリーマン金太郎 = Sararīman Kintarō
  - 三木聡 = Miki Satoshi, 2006-2009 (Box 12, Folder 28)
  - 水田伸生 = Mizuta Nobuo, 2007-2012 (Box 12, Folder 29)
  - 三田圭介 = Mita Keisuke, 2008 (Box 12, Folder 30)
  - 三谷幸喜 = Mitani Kōki, 1997-2013 (Box 12, Folder 31)
    Includes ラヂオの時間 = Rajio no jikan
  - 光野道夫 = Mitsuno Michio, 1994 (Box 12, Folder 32)
    Includes ヒーローインタビュー = Hīrō intabyū = Hero interview; バースデイプレゼント = Bāsudei purezento = Birthday present
  - 港健二郎 = Minato Kenjirō, 2007-2009 (Box 12, Folder 33)
  - 源孝志 = Minamoto Takashi, 2006 (Box 12, Folder 34)
  - 御法川修 = Minorikawa Osamu, 2006-2012 (Box 12, Folder 35)
  - 三原光尋 = Mihara Mitsuhiro, 2006 (Box 12, Folder 36)
  - 三村晴彦 = Mimura Haruhiko, 1987 (Box 12, Folder 37)
    Includes 瀬戸内少年野球団・青春篇 最後の楽園 = Setouchi shōnen yakyūdan seishunhen saigo no rakuen
  - 宮城まり子 = Miyagi Mariko, 1986 (Box 12, Folder 38)
    Includes ハローキッズ! かんばれ子どもたち = Harō kizzu! Ganbare kodomotachi = Hello kids!
  - 宮崎吾朗 = Miyazaki Gorō, 2006-2011 (Box 12, Folder 39)
  - 宮崎駿 = Miyazaki Hayao, 2008 (Box 12, Folder 40)
  - 宮田宗吉 = Miyata Sōkichi, 2007 (Box 12, Folder 41)
  - 向井寛 = Mukai Kan, 1983 (Box 12, Folder 42)
    Includes 四畳半色の濡衣 = Yojōhan iro no nureginu
  - 村上賢司 = Murakami Kenji, 1997-2008 (Box 12, Folder 43)
  - 村上正典 = Murakami Shōsuke, 2006 (Box 12, Folder 44)
  - 村上龍 = Murakami Ryū, 1983 (Box 12, Folder 45)
    Includes だいじょうぶ マイ・フレンド = Daijōbu mai furendo = Daijōbu my friend
  - 村橋明郎 = Murahashi Akio, 1998-2013 (Box 12, Folder 46)
    Includes しあわせになろうね = Shiawase ni narōne
  - 村松亮太郎 = Muramatsu Ryōtarō, 2006-2009 (Box 12, Folder 47)
  - 村本天志 = Muramoto Taishi, 2007 (Box 12, Folder 48)
  - 室賀厚 = Muroga Atsushi, 1995-2007 (Box 12, Folder 49)
    Includes Score = Score
  - 毛利安孝 = Mōri Yasutaka, 2006-2010 (Box 12, Folder 50)
  - 本木克英 = Motoki Katsuhide, 2007-2008 (Box 12, Folder 51)
  - 本永良夫 = Motonaga Yoshio, 2006 (Box 12, Folder 52)
  - 本広克行 = Motohiro Katsuyuki, 2001-2009 (Box 12, Folder 53)
    Includes 踊る大捜査線 THE MOVIE 2 レインボーブリッジを封鎖せよ! = Odoru daisōsasen the movie 2 Reinbō Burijji o fūsa seyo! = Wangan police station The Movie 2 save the Rainbow Bridge!; サトラレ = Satorare = Sato ra-re tribute to a sad genius
  - 桃井かおり = Momoi Kaori, 2006 (Box 12, Folder 54)
  - 森岡利行 = Morioka Toshiyuki, 2007-2013 (Box 12, Folder 55)
  - 森川時久 = Morikawa Tokihisa, 1980-2006 (Box 12, Folder 56)
    Includes 次郎物語 = Jirō monogatari; 翔べイカロスの翼 = Tobe Ikarosu no tsubasa - Icarus let's beat wings
  - 森崎東 = Morisaki Azuma, 1987-2013 (Box 12, Folder 57)
    Includes 塀の中の懲りない面々 = Hei no naka no korinai menmen = Guys who never learn
  - 森達也 = Mori Tatsuya, 1998 (Box 12, Folder 58)
    Includes A = A
  - 森谷司郎 = Moritani Shirō, 1978-1983 (Box 13, Folder 1)
    Includes 海峡 = Kaikyō; 小説吉田学校 = Shōsetsu Yoshida Gakkō; 聖職の碑 = Seishoku no shibumi
  - 森田芳光 = Morita Yoshimitsu, 1984-2010 (Box 13, Folder 2)
    Includes = 悲しい色やねん = Kanashii iro yanen = Getting Blue in Color; キッチン = Kicchin = Kitchen; そろばんずく = Sorobanzuku; メイン・テーマ = Mein tēma = Main theme; 模倣犯 = Mohōhan
  - 森義隆 = Mori Yoshitaka, 2008 (Box 13, Folder 3)
  - 両沢和幸 = Morosawa Kazuyuki, 2007 (Box 13, Folder 4)
    Includes ナースのお仕事 ザ・ムービー = Nāsu no oshigoto za mūbī = Nurse no oshigoto The Movie
  - モンキー パンチ = Monkī Panchi, 1996 (Box 13, Folder 5)
    Includes ルパン三世 DEAD OR ALIVE = Rupan Sansei dead or alive = Lupin the 3rd dead or alive
  - 門田龍太郎 = Monden Ryūtarō, 1978 (Box 13, Folder 6)
    Includes 白き氷河の果てに = Shiroki hyōga no hate ni = Japan K2 expedition 77
  - 薬師寺光幸 = Yakushiji Mitsuyuki, 1991 (Box 13, Folder 7)
    Includes 幕末純情伝 = Bakumatsu Junjōden
  - 矢口史靖 = Yaguchi Shinobu, 1992-2012 (Box 13, Folder 8)
  - 矢崎仁司 = Yazaki Hitoshi, 1991-2009 (Box 13, Folder 9)
  - 矢城潤一 = Yashiro Junichi, 2008 (Box 13, Folder 10)
  - 安田真奈 = Yasuda Mana, 2006 (Box 13, Folder 11)
  - 安彦良和 = Yasuhiko Yoshikazu, 1983-1989 (Box 13, Folder 12)
    Includes ヴイナス戦記 = Vinasu senki = The Venus wars; Crusher Joe = Crusher Joe; ネオ・ヒロイック・ファンタジア アリオン = Neo hiroikku fantajia Arion = Neo heroic fantasia Arion
  - 柳明菜 = Yanagi Akina, 2007 (Box 13, Folder 13)
  - 山賀博之 = Yamaga Hiroyuki, 1987 (Box 13, Folder 14)
    Includes ネオアミスの翼 王立宇宙軍 = Neoamisu no tsubasa ōritsu uchūgun = Honnēamise
  - 山上徹二郎 = Yamagami Tetsujirō, 1993 (Box 13, Folder 15)
  - 山口晃二 = Yamaguchi Kōji, 2005 (Box 13, Folder 16)
  - 山口学 = Yamaguchi Manabu, 2008 (Box 13, Folder 17)
  - 山口雄大 = Yamaguchi Yūdai, 2005-2011 (Box 13, Folder 18)
  - 山崎貴 = Yamazaki Takashi, 2002-2013 (Box 13, Folder 19)
    Includes リターナー = Ritānā = Returner
  - 山崎博子 = Yamazaki Hiroko, 1991 (Box 13, Folder 20)
    Includes ぼくらの七日間戦争 2 = Bokura no nanokakan sensō 2 = Seven Days War 2
  - 山下敦弘 = Yamashita Atsuhiro, 2006-2007 (Box 13, Folder 21)
  - 山下賢章 = Yamashita Kenshō, 1987 (Box 14, Folder 1)
    Includes ナインティーン = Naintīn = XIX = 19 = Nineteen
  - 山田大樹 = Yamada Daiki, 1992 (Box 14, Folder 2)
    Includes 七人のおたく = Shichinin no otaku = Cult Seven
  - 山田典吾 = Yamada Tengo, 1977 (Box 14, Folder 3)
    Includes 春男の翔んだ空 = Haruo no tonda sora
  - 山田広野 = Yamada Hirono, 2007-2009 (Box 14, Folder 4)
  - 山田火砂子 = Yamada Hisako, 2006 (Box 14, Folder 5)
  - 山田洋次 = Yamada Yōji, 1986-2008 (Box 14, Folder 6)
    Includes 学校 = Gakkō; キネマの天地 = Kinema no tenchi; 虹をつかむ男 = Niji o tsukamu otoko; 武士の一分 = Bushi no ichibun; 息子 = Musuko
  - 山本清史 = Yamamoto Kiyoshi, 2006-2011 (Box 14, Folder 7)
  - 山本薩夫 = Yamamoto Satsuo, 1993-2008 (Box 14, Folder 8)
  - 山本俊輔 = Yamamoto Shunsuke, 2007 (Box 14, Folder 9)
  - 山本淳一 = Yamamoto Junichi, 2008-2012 (Box 14, Folder 10)
  - 山本草介 = Yamamoto Sōsuke, 2005 (Box 14, Folder 11)
  - 山本起也 = Yamamoto Tatsuya, 2006 (Box 14, Folder 12)
  - 山本透 = Yamamoto Tōru, 2008-2012 (Box 14, Folder 13)
  - 山本英行 = Yamamoto Hideyuki, 2005 (Box 14, Folder 14)
  - 山本政志 = Yamamoto Masashi, 1987-2011 (Box 14, Folder 15)
  - 山本泰一郎 = Yamamoto Yasuichirō, 2008-2010 (Box 14, Folder 16)
  - 山本保博 = Yamamoto Yasuhiro, 2007 (Box 14, Folder 17)
  - 油谷勝海 = Yutani Katsumi, 2007 (Box 14, Folder 18)
  - 湯山邦彦 = Yuyama Kunihiko, 1998-2012 (Box 14, Folder 19)
    Includes ポケットモンスター ミュウツーの逆襲 = Poketto monsutā Myūtsū no gyakushū = Pocket Monsters Mewtwo Strikes Back!; ポケットモンスター アドバンスジェネレーション 裂空の訪問者デオキシス = Poketto monsutā adobansu jenerēshon rekkū no hōmonsha Deokishisu =
  - ジャン ユンカーマン = John Junkerman, 1990-2005 (Box 14, Folder 20)